【裁判字號】    99,司財管,57
【裁判日期】    990917
【裁判案由】    選任遺產管理人
【裁判全文】
臺灣彰化地方法院民事裁定            99年度司財管字第57號
聲  請  人  乙○
關  係  人  甲○○
上列聲請人聲請對被繼承人選任遺產管理人事件，本院裁定如下
：
    主  文
選任關係人甲○○（民國48年1月2日出生，身分證統一編號：Ｚ0
00000000號，籍設彰化縣員林鎮○○街1號之1）為被繼承人黃琨
貴（民國37年8月25日出生，身分證統一編號：Ｚ000000000號，
生前籍設彰化縣永靖鄉○○村○○路○段139號）之遺產管理人。
准對被繼承人之繼承人為承認繼承之公示催告。
被繼承人之繼承人，應自前項公示催告最後登載新聞紙之日起，
捌個月內承認繼承，上述期限屆滿而無繼承人承認繼承時，被繼
承人之遺產，於清償債權並交付遺贈物後，如有賸餘即歸屬國庫
。
聲請人應於收受本裁定之日起柒日內，將本裁定登載於公報、新
聞紙或其他相類之傳播工具，並將登載證據檢送本院，逾期視為
撤回公示催告之聲請。
程序費用新台幣壹仟元由被繼承人之遺產負擔。
    理  由
一、按繼承開始時，繼承人有無不明，而無親屬會議或親屬會議
    未於一個月內選定遺產管理人者，利害關係人得聲請法院選
    任遺產管理人，並由法院依法為公示催告。又按先順序繼承
    人均拋棄其繼承權者，準用關於無人承認繼承之規定，民法
    第1177條、第1178條第1項、第2項、第1176條第6項規定甚
    明。
二、本件聲請意旨略以：被繼承人黃琨貴於民國（下同）98年7
    月23日，向聲請人借貸新台幣95萬元。惟被繼承人已死亡，
    其下順位繼承人均拋棄繼承，是否有應繼承之人不明，而其
    親屬會議未於一個月內選定遺產管理人，致聲請人對其遺產
    無法行使權利，為確保聲請人權利，爰依法聲請選任遺產管
    理人並為承認繼承之公示催告等語。
三、經查，聲請人主張之事實，業據提出被繼承人除戶謄本、本
    票影本為證，經核無訛，又本院依職權調閱本院99年度司繼
    字第481號拋棄繼承卷宗，且依職權函彰化縣員林鎮戶政事
    務所查詢結果，查核明確，聲請人之主張堪信屬實。
四、次查，聲請人推薦由甲○○地政士擔任本件之遺產管理人，
    並提出其考試院考試及格證書影本及身份證影本在卷可稽，
    且經本院詢問結果，其亦同意擔任之，有電話記錄附卷可查
    。而地政士具有專業知識及能力，且與被繼承人所遺遺產間
    無利害關係，不致有利害偏頗之虞，為保障債權人之利益及
    期程序之公正、公信起見，本院認以選任甲○○為被繼承人
    之遺產管理人應為適當，並依法為承認繼承之公示催告，爰
    裁定如主文所示。
五、依非訟事件法第157條裁定如主文。
六、如對本裁定抗告，須於裁定送達後10日之不變期間內，向本
    院提出抗告狀，並繳納抗告費新臺幣1,000元。
中    華    民    國    99    年    9     月    17    日
                  家事法庭      司法事務官  劉俊佑

司法院資訊處製作；財團法人民間司法改革基金會備份。
